---
title: "Упражнение 7"
author: "Шевцова Яна"
date: "8 05 2021"
output: html_document
---

# Задание

Необходимо построить две модели:

 - зависимости непрерывного отклика от одного непрерывного предиктора;
 - зависимости вероятности (логит) от одного непрерывного предиктора.


Для каждой модели:

 - Указать смысл переменных модели, метод оценки и настроечный параметр (степень полинома, гиперпараметр λ, ширина окна s, число узлов – в зависимости от метода).

 -  Подогнать модель на всех наблюдениях, меняя значение настроечного параметра.

 -  Обосновать оптимальное значение настроечного параметра подходящим методом (кросс-валидация, ANOVA).

 -  Сделать прогноз на обучающую выборку по лучшей модели: модельные значения и ошибки прогноза.

 -  Построить график с фактическими наблюдениями, модельной кривой и 95% доверительными интервалами прогноза.

# Вариант 29 (10)

Модели: натуральный кубический сплайн.

Данные: *Auto {ISLR}*.

```{r setup, include=FALSE}
library('ISLR')              # набор данных Auto
library('splines')           # сплайны
library('gam')               # обобщённые аддитивные модели
library('akima')             # график двумерной плоскости
library('ggplot2')           # красивые графики

# загрузка данных Auto
data('Auto')

# ядро
my.seed <- 10
knitr::opts_chunk$set(echo = TRUE)
```

Работаем с набором данных по расходу бензина, лошадиной силе и другой информация для 392 автомобилей. Присоединяем его к пространству имён функцией *attach()*, и дальше обращаемся напрямую к столбцам таблицы.

```{r}
attach(Auto)
```

Работаем со столбцами:

 -  *displacement* - Объем двигателя (куб. Дюймов);
 
 -  *acceleration* - Время ускорения от 0 до 60 миль в час (сек.).

# Натуральный кубический сплайн

Судя по графику ниже, взаимосвязь объема двигателя и времени ускорения нелинейна. Наблюдается также группа наблюдений с высоким значением displacement, граница проходит примерно на уровне 285.

```{r}
gp <- ggplot(data = Auto, aes(x = acceleration, y = displacement))
gp <- gp + geom_point() + geom_abline(slope = 0, intercept = 280, col = 'red')
gp
```

# Зависимость объема двигателя от времени ускорения от 0 до 60 миль в час (модель 1)

Построим кубический сплайн с тремя узлами.

```{r}
# Границы изменения переменной acceleration
acclims <- range(acceleration)

# значения acceleration, для которых делаем прогноз (от min до max с шагом 1)
acc.grid <- seq(from = acclims[1], to = acclims[2])
# кубический сплайн с тремя узлами, 6 степеней свободы
fit <- lm(displacement ~ bs(acceleration, df = 6), data = Auto)
# прогноз
preds.spl <- predict(fit, newdata = list(acceleration = acc.grid), se = T)

# натуральный сплайн
fit2 <- lm(displacement ~ ns(acceleration, df = 4), data = Auto)
preds.spl2 <- predict(fit2, newdata = list(acceleration = acc.grid), se = T)

par(mfrow = c(1, 1), mar = c(4.5, 4.5, 1, 8.5), oma = c(0, 0, 0, 0), xpd = T)

# наблюдения
plot(acceleration, displacement, col = 'grey')

# модель кубического сплайна
lines(acc.grid, preds.spl$fit, lwd = 2)

# доверительный интервал
lines(acc.grid, preds.spl$fit + 2*preds.spl$se, lty = 'dashed')
lines(acc.grid, preds.spl$fit - 2*preds.spl$se, lty = 'dashed')

# натуральный сплайн
lines(acc.grid, preds.spl2$fit, col = 'red', lwd = 2)

# легенда
legend("topright", inset = c(-0.3, 0),
       c('Cubic \n with 3 nodes', 'Natural'),
       lwd = rep(2, 2), col = c('black', 'red'))

# заголовок
title("Splines mogel 1")
```

# Определение оптимального настроечного параметра (модель 1)

```{r}
fit.1 <- lm(displacement ~ bs(acceleration, df = 3), data = Auto)
fit.2 <- lm(displacement ~ bs(acceleration, df = 4), data = Auto)
fit.3 <- lm(displacement ~ bs(acceleration, df = 5), data = Auto)
fit.4 <- lm(displacement ~ bs(acceleration, df = 6), data = Auto)
fit.5 <- lm(displacement ~ bs(acceleration, df = 7), data = Auto)


# Дисперсионный анализ
round(anova(fit.1, fit.2, fit.3, fit.4, fit.5), 2)

# Лучшая модель со степенью свободы = 5
best.fit.1 <- fit.3
```

# Прогноз на обучающую выборку по лучшей модели (модель 1)

```{r}
# Прогноз по лучшей модели
preds <- predict(best.fit.1, data.frame(acceleration = acc.grid), se = T)

# Границы доверительного интервала для площади нерозничных торговых площадей
se.bands <- cbind(lower.bound = preds$fit - 2*preds$se.fit,
                  upper.bound = preds$fit + 2*preds$se.fit)

# Смотрим результат
round(head(se.bands), 2)

# Стандартные ошибки
round(preds$se.fit, 2)
```

# График с фактическими наблюдениями, модельной кривой и 95% доверительными интервалами прогноза (модель 1)

```{r}
# Сетка для графика
plot(acceleration, displacement, xlim = acclims, type = 'n',
     ylab = 'P(Displacement | Acceleration)')

# Фактические наблюдения показываем засечки
points(jitter(acceleration), displacement, cex = 0.5, pch = '|', col = 'darkgrey')

pfit <- preds$fit
# Модель
lines(acc.grid, pfit, lwd = 2, col = 'red')

# Доверительные интервалы
matlines(acc.grid, se.bands, lwd = 1, col = 'darkgreen', lty = 3)

# Заголовок
title('Cubic spline mogel 1')
```

# Зависимость объема двигателя > 280 от времени ускорения от 0 до 60 миль в час (модель 2)

```{r}
par(mfrow = c(1, 1), mar = c(4.5, 4.5, 1, 8.5), oma = c(0, 0, 0, 0), xpd = T)

# график
plot(acceleration, I(displacement > 280), xlim = acclims, cex = 0.5, col = 'darkgrey')

title('Cubic spline mogel 2')

fit2.1 <- lm(I(displacement > 280) ~ bs(acceleration, df = 6), data = Auto)
# прогноз
preds.spl.2 <- predict(fit2.1, newdata = list(acceleration = acc.grid), se = T)

# натуральный сплайн
fit2.2 <- lm(I(displacement > 280) ~ ns(acceleration, df = 4), data = Auto)
preds.spl2.2 <- predict(fit2.2, newdata = list(acceleration = acc.grid), se = T)

# модель кубического сплайна
lines(acc.grid, preds.spl.2$fit, lwd = 2)

# доверительный интервал
lines(acc.grid, preds.spl.2$fit + 2*preds.spl.2$se, lty = 'dashed')
lines(acc.grid, preds.spl.2$fit - 2*preds.spl.2$se, lty = 'dashed')

# натуральный сплайн
lines(acc.grid, preds.spl2.2$fit, col = 'red', lwd = 2)

# легенда
legend("topright", inset = c(-0.3, 0),
       c('Cubic \n with 3 nodes', 'Nodes'),
       lwd = rep(2, 2), col = c('black', 'red'))
```

# Определение оптимального настроечного параметра (модель 2)
```{r}
fit.1 <- lm(I(displacement > 280) ~ bs(acceleration, df = 3), data = Auto)
fit.2 <- lm(I(displacement > 280) ~ bs(acceleration, df = 4), data = Auto)
fit.3 <- lm(I(displacement > 280) ~ bs(acceleration, df = 5), data = Auto)
fit.4 <- lm(I(displacement > 280) ~ bs(acceleration, df = 6), data = Auto)
fit.5 <- lm(I(displacement > 280) ~ bs(acceleration, df = 7), data = Auto)


# Дисперсионный анализ
round(anova(fit.1, fit.2, fit.3, fit.4, fit.5), 2)

# Лучшая модель со степенью свободы = 6
best.fit.2 <- fit.4
```

# Прогноз на обучающую выборку по лучшей модели (модель 2)

```{r}
# Прогноз по лучшей модели
preds <- predict(best.fit.2, data.frame(acceleration = acc.grid), se = T)

# Границы доверительного интервала для площади нерозничных торговых площадей
se.bands <- cbind(lower.bound = preds$fit - 2*preds$se.fit,
                  upper.bound = preds$fit + 2*preds$se.fit)

# Смотрим результат
round(head(se.bands), 2)

# Стандартные ошибки
round(preds$se.fit, 2)
```

# График с фактическими наблюдениями, модельной кривой и 95% доверительными интервалами прогноза (модель 2)

```{r}
# Сетка для графика
plot(acceleration, I(displacement > 280), xlim = acclims, type = 'n',
     ylab = 'P(Displacement > 280 | Acceleration)')

# Фактические наблюдения показываем засечки
points(jitter(acceleration), I((displacement>280)/5), cex = 0.5, pch = '|', col = 'darkgrey')

pfit <- preds$fit
# Модель
lines(acc.grid, pfit, lwd = 2, col = 'red')

# Доверительные интервалы
matlines(acc.grid, se.bands, lwd = 1, col = 'darkgreen', lty = 3)

# Заголовок
title('Cubic spline mogel 2')
```


